臺灣臺中地方法院刑事判決　　　　　　　95年度易字第2823號
公　訴　人　臺灣臺中地方法院檢察署檢察官
被　　　告　丙○○
上列被告因詐欺等案件，經檢察官提起公訴（94年度偵緝字第12
06號），本院判決如下：
    主  文
丙○○連續意圖為自己不法之所有，以不正方法由自動付款設備
取得他人之物，處有期徒刑伍月，如易科罰金，以銀元參佰元折
算壹日。又意圖為自己不法之所有，而侵占自己持有他人之物，
處拘役參拾日，如易科罰金，以銀元參佰元折算壹日。又行使偽
造私文書，足以生損害於他人，處有期徒刑貳月，如易科罰金，
以銀元參佰元折算壹日；如附表所示偽造之「乙○○」印章與印
文均沒收。（有期徒刑部分）應執行有期徒刑陸月，如易科罰金
，以銀元參佰元折算壹日；如附表所示偽造之「乙○○」印章與
印文均沒收。
    犯罪事實
一、丙○○與乙○○原為男女朋友，丙○○因經濟狀況欠佳，竟
    基於意圖為自己不法之所有之概括犯意，連續為下述行為：
  (一)民國92年 1月25日或之前某時，利用與乙○○平日相處之機
    會，於乙○○不知情之情形下，自乙○○平日攜帶之皮包內
    ，取得乙○○向萬泰商業銀行申辦而來之現金卡後（惟此部
    分並無不法所有之意圖），憑藉乙○○因尚未及使用該現金
    卡而與現金卡仍置放同一處之密碼資料，自92年 1月25日起
    至92年12月19日止，先後數十餘次，前往臺中縣、市境內不
    特定處所之自動櫃員機，以無權輸入前開密碼資料之不正方
    法，由自動櫃員機分別提領新臺幣（下同） 300元至23,000
    元不等之金額，期間雖有部分還款，惟均借多還少，嗣至92
    年12月19日，仍積欠達179,904元之卡款。
  (二)民國92年12月11日或之前某時，丙○○復於乙○○不知情之
    情形下，自乙○○平日攜帶之皮包內，取得乙○○之中國信
    託商業銀行金融卡後（經於事後放回乙○○之皮包內，此部
    分亦無不法所有之意圖），於92年12月11日，前往臺中市境
    內不明地點之自動櫃員機，利用先前於與乙○○談話間得悉
    之乙○○金融卡密碼資料，以無權輸入密碼資料之不正方法
    ，由自動櫃員機提領得乙○○之000000000000號帳戶存款5,
    000元。
  (三)92年12月13日，丙○○復利用前往乙○○臺中市○○區○○
    街76巷28號住處之機會，於乙○○不知情之情形下，自乙○
    ○住處之抽屜內取得乙○○之台新國際商業銀行0000000000
    00帳號現金卡後（經於事後歸還，此部分亦無不法所有之意
    圖），自92年12月14日起至92年12月18日止，先後 4次，前
    往臺中縣、市境內不明處所之自動櫃員機，利用乙○○尚未
    及使用該現金卡而與現金卡仍置放同一處之密碼資料，以無
    權輸入密碼之不正方法，由自動櫃員機分別提領得30,000、
    20,000、19,000、1,000元之款項（合計70,000元）
二、92年12月初，丙○○復基於為自己不法所有之意圖，將乙○
    ○所交付委託代為存款而持有之 2萬元現金，易持有為所有
    ，將之侵占入己，而未依乙○○之指示，存入乙○○之臺中
    西屯郵局00000000000000號帳戶內。
三、93年1月5日前某時，丙○○復基於為自己不法所有之意圖及
    偽造私文書後復持以行使之犯意，利用先前為幫乙○○將薪
    水存入郵局帳戶而持有乙○○郵局存摺之機會，委請不知情
    之刻印店人員摹仿乙○○存摺上之印鑑，偽刻完成「乙○○
    」之印章 1枚後（未扣案），再於93年1月5日持往臺中神岡
    郵局，填寫欲提領 2萬元之提款單，並蓋用偽造之「乙○○
    」印文 2枚，而偽造完成「乙○○」之提款單後，連同乙○
    ○之存摺，持以向不知情之臺中神岡郵局櫃員行使，足以生
    損害於臺中神岡郵局對於活期儲蓄存款提領審查之正確性及
    乙○○本人，並致使臺中神岡郵局之櫃員陷於錯誤，誤以為
    丙○○所蓋用者，為乙○○真正之印鑑章，而准予提領 2萬
    元，丙○○即以此方式，詐得臺中神岡郵局所管領乙○○之
    帳戶存款。
四、案經乙○○訴由臺灣臺中地方法院檢察署檢察官偵查起訴。
    理  由
一、上開犯罪事實，業據被告丙○○於本院審理期日辯論終結前
    坦承不諱（見本院審判筆錄第17頁），核與告訴人乙○○於
    警詢、檢察官訊問及本院審理中證、指述之意旨大致相符（
    告訴人乙○○於警詢及檢察官訊問中之證述，分別依刑事訴
    訟法第159條之2之規定及舉重以明輕之原則及第159條之1第
    2 項之規定，具有證據能力），並有萬泰商業銀行客戶交易
    明細表、中國信託商業銀行000000000000號帳戶存摺交易明
    細紀錄影本、台新國際商業銀行以94年12月29日台新總法制
    字第09402533號函檢送之000000000000號現金卡交易紀錄、
    臺中西屯郵局00000000000000號帳戶存摺交易明細紀錄影本
    、中華郵政股份有限公司台中郵局以95年 1月11日中管字第
    0952100111號函檢送之告訴人開戶資料影本、被告於93年 1
    月 5日以「乙○○」名義填寫之提款單影本、告訴人於本院
    審理期日提出之郵局存摺印鑑影本、被告於93年 4月28日簽
    署之「借據」（和解書）影本 1份等分別附卷可稽，是核被
    告之自白與事實相符，堪採為認定犯罪事實之證據。本件事
    證明確，被告犯行堪以認定。
二、核被告丙○○如犯罪事實欄一(一)、(二)、(三)部分所為，係犯刑
    法第 339條之2第1項之意圖為自己不法之所有，以不正方法
    由自動付款設備取得他人之物罪，如犯罪事實欄二部分所為
    ，係犯刑法第335條第1項之侵占罪，如犯罪事實欄三部分所
    為，則係犯刑法第216條、第210條之行使偽造私文書罪及第
    339條第1項之詐欺取財罪。其委請不知情之刻印店人員為其
    偽刻「乙○○」之印章（此部分屬間接正犯），偽刻完成後
    復自行蓋用於提款單上產生印文，為偽造私文書之階段行為
    與部分行為，而其偽造私文書之低度行為，亦應為其後高度
    之行使行為所吸收，均不另論罪。另按被告行為後，刑法第
    56條、第55條及第41條第 1項前段關於連續犯、牽連犯及易
    科罰金折算標準之規定，分別經刪除及修正，並自95年7月1
    日起施行。比較新舊法之規定，以舊法之規定較有利於被告
    ，自應依刑法第2條第1項前段之規定，認定被告如犯罪事實
    欄一部分之行為，應成立連續犯，僅論以一罪（按：被告各
    次以輸入密碼之不正方法預借現金或提領現款之行為，原時
    間緊接、方法相同，又係觸犯構成要件相同之罪名，於舊法
    之情形下，原應論以連續犯），如犯罪三部分之行使偽造私
    文書罪與詐欺取財罪，為牽連犯，從一重之行使偽造私文書
    罪處斷（按：被告上開二罪之行為，原具有方法與目的之牽
    連關係，於舊法之情形下，原應論以牽連犯），並就各罪於
    諭知 6個月以下有期徒刑或拘役之宣告時，依修正前刑法第
    41條第1項前段（及修正前罰金罰鍰提高標準條例第2條）之
    規定），諭知易科罰金之折算標準。另上開犯罪事實欄一、
    二、三部分之連續意圖為自己不法之所有以不正方法由自動
    付款設備取得他人之物罪、侵占與行使偽造私文書罪間，犯
    意各別，罪名不同，自應予分論併罰。爰審酌被告原未能坦
    承犯行，係自本院調查證據完畢後，見罪證明確，始坦承本
    案之犯行，且其諸般犯罪行為所得之財物金額雖非甚鉅，惟
    持續之期間甚長、次數亦多，犯罪後尚未完全賠償告訴人或
    發卡銀行之損失，惟素行良好，並無任何前案紀錄（有其臺
    灣高等法院被告前案紀錄表在卷可參）等一切情狀，予以分
    別量處如主文所示之刑，並諭知易科罰金之折算標準；另就
    宣告有期徒刑之部分，定其應執行刑，以示懲儆。而如附表
    所示偽造之「乙○○」印章（無證據顯示已滅失）與印文，
    雖未扣案，仍應依刑法第219條之規定，宣告沒收。
據上論斷，應依刑事訴訟法第299條第1項前段，刑法第339條之2
第1項、第335條第1項、第216條、第210條、第 339條第1項、第
51條第5款、第219條、第2條第1項前段、（修正前）第56條、第
55條、第41條第1項前段，罰金罰鍰提高標準條例第1條前段、修
正前）第2條，判決如主文。
本案經檢察官甲○○到庭執行職務。
中　　華　　民　　國　　96　　年　　3 　　月　　28　　日
                臺灣臺中地方法院刑事第六庭
                    審判長法  官  洪 俊 誠
                          法  官  林 念 祖
                          法  官  鄧 敏 雄
上正本證明與原本無異
如不服本判決，應於送達後十日內向本院提出上訴狀（須附繕本
），上訴於臺灣高等法院臺中分院。
                          書記官  黃 士 益
中　　華　　民　　國　　96　　年　　3 　　月　　28　　日
附錄本案論罪科刑法條全文：
刑法第339條之2第1項
意圖為自己或第三人不法之所有，以不正方法由自動付款設備取
得他人之物者，處3年以下有期徒刑、拘役或1萬元以下罰金。
刑法第335條第1項
意圖為自己或第三人不法之所有，而侵占自己持有他人之物者，
處5年以下有期徒刑、拘役或科或併科1千元以下罰金。
中華民國刑法第216條
行使第210條至第215條之文書者，依偽造、變造文書或登載不實
事項或使登載不實事項之規定處斷。
中華民國刑法第210條
偽造、變造私文書，足以生損害於公眾或他人者，處 5年以下有
期徒刑。
中華民國刑法第339條第1項
意圖為自己或第三人不法之所有，以詐術使人將本人或第三人之
物交付者，處5年以下有期徒刑、拘役或科或併科1千元以下罰金
。
附表：應沒收之偽造「乙○○」印章與印文
┌──┬───────────┬───┬────────────┐
│編號│  品            名    │數  量│   備              註   │
├──┼───────────┼───┼────────────┤
│ 1. │偽造之「乙○○」印章  │壹枚  │1.如系爭偽造之93年1月5日│
│    │                      │      │  郵局00000000000000號帳│
│    │                      │      │  戶 2萬元提款單上印文所│
│    │                      │      │  示。                  │
│    │                      │      │2.未扣案                │
├──┼───────────┼───┼────────────┤
│ 2. │偽造之「乙○○」印文  │貳枚  │附著於前開提款單上      │
└──┴───────────┴───┴────────────┘
